【裁判字號】    98,易,696
【裁判日期】    980730
【裁判案由】    竊盜
【裁判全文】
臺灣桃園地方法院刑事判決               98年度易字第696號
公  訴  人  臺灣桃園地方法院檢察署檢察官
被      告  乙○○
                    （
上列被告因竊盜案件，經檢察官提起公訴（98年度偵字第13444
號），本院判決如下：
    主  文
乙○○竊盜，累犯，處有期徒刑參月，如易科罰金，以新臺幣壹
仟元折算壹日。
    事  實
一、乙○○前於民國88年間，因竊盜、強盜案件，分別經最高法
    院判處有期徒刑1 年6 月、3 年確定；又於88年間，因竊盜
    案件，經台灣高等法院判處有期徒刑1 年確定；上開罪刑，
    經台灣高等法院裁定應執行有期徒刑5 年確定；又於89年間
    ，因竊盜案件，經本院判處有期徒刑8 月確定；上開之刑接
    續執行，而於92年8 月26日假釋併付保護管束出監，嗣於假
    釋期間再犯竊盜罪，經本院判處有期徒刑8 月確定，復入監
    執行上開之刑，甫於96年11月15日縮刑期滿執行完畢，竟猶
    不思悔改，意圖為自己不法之所有，於98年6 月19日上午10
    時20分許，在址設桃園縣龜山鄉○○街5 號之「長庚醫院醫
    學大樓」編號第7 號之電梯內，徒手竊取甲○○放在口袋內
    之新臺幣（下同）12900 元現金，得手後乙○○旋將所竊取
    之款項藏放於口袋內。嗣電梯抵達3 樓時，甲○○發現置於
    口袋之現金失竊，其子李賢助因見乙○○急忙走出電梯有異
    ，遂趨前攔阻乙○○，並自乙○○之口袋內起出竊得之1290
    0 元而查悉上情。
二、案經桃園縣政府警察局龜山分局報請臺灣桃園地方法院檢察
    署檢察官偵查起訴。
    理  由
一、證據能力方面：
（一）按被告以外之人於審判外之陳述，雖不符前4 條之規定，
      而經當事人於審判程序同意作為證據，法院審酌該言詞陳
      述或書面陳述作成時之情況，認為適當者，亦得為證據；
      當事人、代理人或辯護人於法院調查證據時，知有第159
      條第1 項不得為證據之情形，而未於言詞辯論終結前聲明
      異議者，視為有前項之同意，刑事訴訟法第159 條之5 就
      此定有明文。而本案所引用之供述證據，經本院依法踐行
      調查證據程序，公訴人、被告均不爭執各該供述證據之證
      據能力，且迄本院言詞辯論終結前未就供述證據之證據能
      力聲明異議，又查無依法應排除其證據能力之情形，是後
      述所引用供述證據之證據能力均無疑義，依法自有證據能
      力，均得作為本案證據，先予敘明。
（二）卷附之贓物認領保管單、扣案物及現場照片，均與本案事
      實具有自然關聯性，復屬書證、物證性質，且查無事證足
      認有違背法定程式或經偽造、變造所取得之情事，況公訴
      人及被告對此部分之證據能力亦不爭執，是堪認均有證據
      能力，附此敘明。
二、上揭事實，業據被告於警詢、檢察官訊問及本院審理時均坦
    承不諱，核與證人甲○○、李賢助於警詢時證述遭竊及查獲
    之情節相符，復有被害人出具之贓物認領保管單、扣案物及
    現場照片附卷可稽（98年度偵字第13444 號卷第28至30頁）
    ，足認被告前揭自白核與事實相符，可以採信。本件事證明
    確，被告上揭犯行堪以認定，應予依法論科。
三、至公訴意旨認被告係與另名真實姓名年籍不詳之成年男子共
    犯本件竊盜犯行，惟此部分為被告所否認，且依證人甲○○
    、李賢助於警詢時之證述，僅足認該名男子係於查獲被告之
    後，在旁為被告求情而已，且其等亦未具體指明該名男子於
    被告行竊當時有何分擔之行為，是尚無法遽以推認該名男子
    即與被告間具有犯意之聯絡及行為之分擔，而與被告共犯本
    件竊盜犯行，附此敘明。
四、核被告乙○○所為，係犯刑法第320 條第1 項之竊盜罪。查
    被告前於88年間，因竊盜、強盜案件，分別經最高法院判處
    有期徒刑1 年6 月、3 年確定；又於88年間，因竊盜案件，
    經台灣高等法院判處有期徒刑1 年確定；上開罪刑，經台灣
    高等法院裁定應執行有期徒刑5 年確定；又於89年間，因竊
    盜案件，經本院判處有期徒刑8 月確定；上開之刑接續執行
    ，而於92年8 月26日假釋併付保護管束出監，嗣於假釋期間
    再犯竊盜罪，經本院判處有期徒刑8 月確定，復入監執行上
    開之刑，甫於96年11月15日縮刑期滿執行完畢，有臺灣高等
    法院被告前案紀錄表1 份在卷可考，其受有期徒刑執行完畢
    後，5 年以內故意再犯本件有期徒刑以上之罪，為累犯，應
    依刑法第47條第1 項規定，加重其刑。爰審酌被告不思以正
    當手段獲取財物，竟圖不勞而獲為本案竊盜犯行，所為非是
    ，並衡其犯罪之動機、目的、手段、犯後態度、竊得財物等
    情，量處如主文所示之刑，並依刑法第41條第1 項前段之規
    定，諭知易科罰金之折算標準，以資懲儆。
據上論斷，應依刑事訴訟法第299 條第1 項前段，刑法第320 條
第1 項、第47條第1 項、第41條第1 項前段，刑法施行法第1 條
之1 第1 項、第2 項前段，判決如主文。
本案經檢察官顏世翠到庭執行職務。
中    華    民    國    98    年    7    月     30    日
                    刑事第十二庭  法  官  羅  國  鴻
以上正本證明與原本無異。
如不服本判決，應於判決送達後10日內向本院提出上訴狀（應附
繕本），其未敘述上訴理由者，應於上訴期間屆滿後20日內補提
理由書狀於本院，上訴於臺灣高等法院。
                                  書記官  戴  育  萍
中    華    民    國    98    年    8     月    5     日
【論罪科刑法條】
中華民國刑法第320條
意圖為自己或第三人不法之所有，而竊取他人之動產者，為竊盜
罪，處5 年以下有期徒刑、拘役或 5 百元以下罰金。
意圖為自己或第三人不法之利益，而竊佔他人之不動產者，依前
項之規定處斷。
前二項之未遂犯罰之。


司法院資訊處製作；財團法人民間司法改革基金會備份。
